【裁判字號】    90,訴緝,48
【裁判日期】    900720
【裁判案由】    偽造文書
【裁判全文】
臺灣桃園地方法院刑事判決                            九十年度訴緝字第四八號
    公  訴  人  臺灣桃園地方法院檢察署檢察官
    被      告  甲○○
右列被告因偽造文書案件，經檢察官提起公訴（八十七年度偵字第三五二二號），本
院判決如左：
        主  文
甲○○連續偽造署押，足以生損害於公眾及他人，累犯，處有期徒刑肆月，如易科罰
金，以參佰元折算壹日。
桃園縣警察局龜山分局龜山派出所八十五年七月五日警訊筆錄、違反社會秩序維護法
案件現場記錄及台灣桃園地方法院檢察署七月五日之訊問筆錄上，偽簽之「乙○○」
署名，各一枚（含指印一枚）、三枚（含指印二枚）、一枚；桃園縣警察局八十五年
八月二十九日執行逕行搜索報告書、警訊筆錄及臺灣桃園地方法院檢察署訊問筆錄上
，偽簽「乙○○」之署名，各二枚（含指印二枚）、一枚（含指印一枚）、一枚均沒
收。
        事  實
一、甲○○於民國八十二年一月四日，曾因違反麻醉藥品管理條例案件，經臺灣臺北
    地方法院檢察署檢察官起訴，嗣於八十二年二月廿七日經臺灣臺北地方法院判處
    有期徒刑四月確定，於八十二年八月廿日經通緝到案後易科罰金執行完畢。仍不
    知悔改，復基於概括之犯意，因涉及違反麻醉藥品管理條例案件，於八十五年七
    月四日二十三時五十分許，在桃園縣龜山鄉陸光三村三六八號，為警查獲，意圖
    逃避刑責，竟接續於桃園縣警察局龜山分局龜山派出所八十五年七月五日警訊筆
    錄、違反社會秩序維護法案件現場記錄、台灣桃園地方法院檢察署七月五日之訊
    問筆錄上，偽簽「乙○○」署名，各一枚（含指印一枚）、三枚（含指印二枚）
    、一枚；又因涉及同條例之案件，於同年八月二十九日十二時四十分許，在桃園
    縣桃園市○○街七十九號三樓之三住處，為桃園縣警察局查獲，復基於前述之概
    括犯意，在桃園縣警察局八十五年八月二十九日執行逕行搜索報告書、警訊筆錄
    及臺灣桃園地方法院檢察署訊問筆錄上，偽簽「乙○○」之署名，各二枚（含指
    印二枚）、一枚（含指印一枚）、一枚，足以生損害於乙○○及檢警機關對於人
    犯查核之正確性。「乙○○」經上開檢察署以其違反麻醉藥品管理條例罪提起公
    訴，經本院於審理時傳乙○○出庭，始查悉知上情。甲○○嗣經本院通緝到案。
二、案經本院告發由臺灣桃園地方法院檢察署檢察官偵查起訴。
       理  由
一、訊據被告甲○○對右揭事實坦承不諱，核與被害人乙○○及證人即被告之母親李
    美玉指證之情節相符，此外，並有桃園縣警察局龜山分局龜山派出所八十五年七
    月五日警訊筆錄、違反社會秩序維護法案件現場記錄、台灣桃園地方法院檢察署
    七月五日之訊問筆錄、桃園縣警察局桃園縣警察局八十五年八月九日執行逕行搜
    索報告書、警訊筆錄及上開檢察署訊問筆錄附卷足稽。事證明確，被告犯行，可
    以認定。
二、核被告所為係犯刑法第二百十七條第一項之偽造署押罪。被告於各該次被查獲時
    冒用「乙○○」名義在事實欄所載之文件上簽名，偽造署名行為，係利用同一機
    會，在相關處所就同一犯罪構成事實，本單一犯意接續進行，以實現一犯罪構成
    要件之單一行為，為接續犯，為實質上一罪。先後二次冒用乙○○名義應訊，偽
    簽署押之犯行，時間緊接，構成要件相同，顯係基於概括之犯意而為，應論以連
    續犯一罪，並依法加重其刑。公訴意旨雖未就被告八十五年七月五日之偽造署押
    犯行起訴，惟此部分因與起訴經判決有罪部分，具有連續犯之裁判上一罪之關係
    ，為起訴效力所及，本院自得併予審理，附此敘明。公訴人又以被告於逕行搜索
    報告書上偽簽「乙○○」署名之行為，係犯同法第二百十條之偽造私文書云云。
    惟按逕行搜索報告書及社會秩序維護法案件現場記錄性質均為警方製作，用以證
    明已踐行法定程序之證明文件，被告受動的在於其上簽名，尚難認係為表示一定
    之意思而為，要與文書之定義不符。核其所應僅成立偽造署押罪，起訴法條容有
    誤會，自應予變更。末查：被告於八十二年一月四日，曾因違反麻醉藥品管理條
    例案件，經臺灣臺北地方法院檢察署檢察官起訴，嗣於八十二年二月廿七日經臺
    灣臺北地方法院判處有期徒刑四月確定，於八十二年八月廿日經通緝到案後易科
    罰金執行完畢，有臺灣高等法院被告全國前案記錄表可按。茲於五年內再犯本件
    有期徒刑以上之罪，為累犯，應依法遞加重其法定本刑。爰審酌被告犯罪之動機
    、目的、手段，犯罪時所受之刺激及其品性、生活狀況、智識程度、犯罪所生之
    損害，及犯罪後坦承之態度等一切情狀，量處如主文所示之刑。末按被告行為後
    ，刑法第四十一條於九十年一月十日經修正公布，並於同年月十二日生效，易科
    罰金之適用範圍擴大為最重本刑五年以下有期徒刑之罪，並明定併合處罰之數罪
    ，如各罪均得易科罰金者，其應執行之刑逾六月時，亦得適用之，比較新舊法之
    結果，以裁判時即修正後之刑法第四十一條對被告並無不利，爰依刑法第二條第
    一項前段規定適用裁判時之法律，就被告所宣告之刑，諭知易科罰金之折算標準
    。
三、桃園縣警察局龜山分局龜山派出所八十五年七月五日警訊筆錄、違反社會秩序維
    護法案件現場記錄及台灣桃園地方法院檢察署七月五日之訊問筆錄上，偽簽之「
    乙○○」署名，各一枚（含指印一枚）、三枚（含指印二枚）、一枚；桃園縣警
    察局八十五年八月二十九日執行逕行搜索報告書、警訊筆錄及臺灣桃園地方法院
    檢察署訊問筆錄上，偽簽「乙○○」之署名，各二枚（含指印二枚）、一枚（含
    指印一枚）、一枚，均應依刑法第二百十九條之規定沒收。
據上論斷，應依刑事訴訟法第二百九十九條第一項前段、第三百條，刑法第二百十七
條第一項、第四十七條、第二條第一項、第四十一條第一項前段、第二百十九條，罰
金罰鍰提高標準條例第二條，判決如主文。
本案經檢察官郭靜文到庭執行職務。
中      華      民      國      九十      年      七      月    二十    日
                 臺灣桃園地方法院刑事第二庭
                                      法  官  江振義
右正本證明與原本無異。
如不服本判決，應於判決送達後十日內向本院提出上訴狀( 應附繕本 )，上訴於
臺灣高等法院。
                                      書記官  李劍龍
中      華      民      國      九十      年      八      月     一    日
刑法第二百十七條第一項：
偽造印章、印文或署押，足以生損害於公眾或他人者，處三年以下有期徒刑。
刑法第二百十九條
偽造之印章、印文或署押，不問屬於犯人與否，沒收之。


司法院資訊處製作；財團法人民間司法改革基金會備份。
